臺灣臺中地方法院刑事裁定
111年度單禁沒字第292號
聲  請  人  臺灣臺中地方檢察署檢察官
被      告  蘇宥任



上列聲請人因被告違反毒品危害防制條例案件，聲請單獨宣告沒
收（111年度聲沒字第190號），本院裁定如下：
    主    文
扣案之第二級毒品甲基安非他命貳包（含包裝袋貳只，驗餘淨重
分別為零點壹伍柒玖公克、零點壹肆壹參公克）、第二級毒品甲
基安非他命壹包（含包裝袋壹只，驗餘淨重零點壹陸玖柒公克）
、第二級毒品甲基安非他命貳包（含包裝袋貳只，驗餘淨重分別
為零點參貳伍柒公克、零點肆柒零貳公克），均沒收銷燬之。
    理    由
一、聲請意旨略以：被告蘇宥任基於施用第二級毒品甲基安非他
    命之犯意，分別為以下犯行：㈠於民國109年8月13日19時許
    ，在臺中市○區○○街00○0號4樓居處，以將甲基安非他命置於
    玻璃球內燒烤吸食所產生氣體之方式，施用甲基安非他命1
    次。嗣於109年8月14日凌晨1時許，在臺中市○○區○○○○路000
    號前，因形跡可疑為警盤查，遂主動交付甲基安非他命2包
    （驗餘淨重分別為0.1579公克、0.1413公克）、安非他命吸
    食器1組、手機1支予警方扣案，經警於同日10時5分許，徵
    得被告同意，採集其尿液檢體送驗，結果甲基安非他命、安
    非他命均呈陽性反應，始悉上情。㈡於108年3月16日8時許，
    在前址，以將甲基安非他命放在玻璃球內燒烤吸食所產生氣
    體之方式，施用第二級毒品甲基安非他命1次。嗣於108年3
    月16日14時40分許，在臺中市南區復興路1段與德富路交岔
    路口，因行跡可疑為警盤查，蘇宥任遂主動交付第二級毒品
    甲基安非他命1包（驗餘淨重0.1697公克）予警方扣案，經
    警於同日15時50分許，徵得被告同意，採集其尿液送驗，結
    果甲基安非他命呈陽性反應，而查悉上情。㈢於108年5月24
    日凌晨5時許，在前址，以將甲基安非他命放在玻璃球內燒
    烤吸食所產生氣體之方式，施用第二級毒品甲基安非他命1 
    次。嗣於同日16時30分許，在臺中市南區建國南路與復興路
    交岔路口，因行跡可疑為警攔查，經被告同意搜索，在其身
    上扣得第二級毒品甲基安非他命2包（驗餘淨重總計0.7959
    公克），經警於同日17時許，徵得被告同意，採集其尿液送
    驗，結果安非他命、甲基安非他命均呈陽性反應，而查悉上
    情。查本案上開扣案之第二級毒品甲基安非他命2包(驗餘淨
    重分別為0.1579、0.1413公克。109年度安保字第1139號)、
    1包(驗餘净重0.1697公克。108年度安保字第354號）、2包
    （驗餘淨重分別為0.3257公克、0.4702公克。108年度安保
    字第714號），經送驗確實均為第二級毒品甲基安非他命，
    分別有衛生福利部草屯療養院109年8月21日草療鑑字第1090
    800213號、108年3月27日草療鑑字第1080300426號、 108年
    6月3日草療鑑字第1080500481號鑑驗書共3份在卷可稽，均
    為違禁物，爰依刑法第40條第2項、第38條第1項、毒品危害
    防制條例第18條第1項等規定聲請宣告沒收銷燬之等語。
二、按違禁物或專科沒收之物得單獨宣告沒收，刑法第40條第2
    項定有明文。再按查獲之第一、二級毒品及專供製造或施用
    第一、二級毒品之器具，不問屬於犯罪行為人與否，均沒收
    銷燬之，毒品危害防制條例第18條第1項前段亦定有明文。
三、經查：　　
  ㈠被告蘇宥任施用第二級毒品甲基安非他命之犯行，經本院以1
    10年度毒聲字第635號裁定送法部○○○○○○○○附設勒戒處所觀
    察、勒戒後，認無繼續施用毒品之傾向，經評定無繼續執行
    之必要，並於111年1月7日釋放，業由臺灣臺中地方檢察署
    檢察官以109年度毒偵字第2853號、110年度撤緩毒偵字第19
    9號、第200號為不起訴處分確定在案等情，有本院裁定書、
    臺灣臺中地方檢察署不起訴處分書及臺灣高等法院被告前案
    紀錄表在卷可稽。
　㈡扣案之透明結晶2包（見109核交2990卷第17頁，臺灣臺中地
    方檢察署109年度安保字第1139號扣押物品清單編號1、2所
    示），經送衛生福利部草屯療養院鑑定結果，檢出係第二級
    毒品甲基安非他命（驗餘淨重分別為0.1579公克、0.1413公
    克），有該院109年8月21日草療鑑字第1090800213號鑑驗書
    附卷可稽）；扣案之透明結晶1包（見108核交1061卷第7頁
    ，臺灣臺中地方檢察署108度安保字第354號扣押物品清單編
    號1所示），經送衛生福利部草屯療養院鑑定結果，檢出係
    第二級毒品甲基安非他命（驗餘淨重為0.1697公克），有該
    院108年3月27日草療鑑字第1080300426號鑑驗書附卷可稽；
    扣案之透明結晶2包（見110撤緩毒偵200卷第19頁，臺灣臺
    中地方檢察署108度安保字第714號扣押物品清單編號1、2所
    示），經送衛生福利部草屯療養院鑑定結果，檢出係第二級
    毒品甲基安非他命（驗餘淨重分別為0.3257公克、0.4702公
    克），有該院108年6月3日草療鑑字第1080500481號鑑驗書
    附卷可稽（見110撤緩毒偵200卷第21頁），核均屬毒品危害
    防制條例第2條第2項第2款所列之第二級毒品，為違禁物無
    訛，聲請人聲請宣告沒收銷燬，核無不合，應予准許。至盛
    裝上述扣案第二級毒品甲基安非他命之外包裝袋，因無論依
    何種方式，包裝袋內仍有極微量之第二級毒品甲基安非他命
    殘留而無法析離，故該外包裝袋亦應整體視為查獲之第二級
    毒品甲基安非他命，應與所盛裝之第二級毒品甲基安非他命
    併予沒收銷燬之；至於送鑑驗所耗損之第二級毒品甲基安非
    他命，既已滅失，爰不另為沒收銷燬之諭知。　　
四、依刑事訴訟法第455條之36第2項，毒品危害防制條例第18條
    第1項前段，刑法第11條、第40條第2項，裁定如主文。　
中　　華　　民　　國　　111 　年　　3 　　月　　24　　日
                  刑事第九庭    法  官  彭國能
以上正本證明與原本無異。
如不服本裁定，應於收受送達後5日內向本院提出抗告狀。（應
附繕本）
                                書記官  陳宇萱
中　　華　　民　　國　　111 　年　　3 　　月　　24　　日